# 固定资产使用年限长于税法规定一定要确认递延所得税负债吗

提问人：yyqzy 时间：2017-04-18 20:46:40
税总 2014 年 29 号文中说会计上的使用年限长于税务规定最低年限，可以税前扣除，视同会计与税法无差异，汇算清缴时也不进行纳税调减。是不是可以看作账面价值和计税基础与差异，不用确认递延所得税呢

回答人：chenyiwei
在税法上的折旧年限、折旧方法、净残值与会计一致的情况下，不存在暂时性差异，无需确认递延所得税。